Inventaris van het archief van de Directie Financiering en Deelnemingen van het Ministerie van Economische Zaken, (1946) 1950-2000 (2005)
Nationaal Archief, Den Haag
- BLOK 1976-2000
  - Taakuitvoering, B
    - Industrie, Dienstverlening, Handel, B.2
      - Staatsdeelname, B.2.3
        - Uitvoering, B.2.3.2
          - Limburg, B.1.3.2.11
            - DSM (Dutch State Mines) te Heerlen, 1956-1998; 3941-4139; 102 omslag en 97 pak
              - Het begeleiden van de beursgang van DSM, presentaties van banken die het syndicaat willen vormen, ter uitvoering van de aandelenemissie, Bank Mees & Hope 1987-1988, 4089; omslag
              - Het begeleiden van de beursgang van DSM, presentaties van banken die het syndicaat willen vormen, ter uitvoering van de aandelenemissie, Banque Paribas Capital Markets 1988, 4090; omslag
              - Het begeleiden van de beursgang van DSM, presentaties van banken die het syndicaat willen vormen, ter uitvoering van de aandelenemissie, County Natwest Limited 1987-1988, 4091; omslag
              - Het begeleiden van de beursgang van DSM, presentaties van banken die het syndicaat willen vormen, ter uitvoering van de aandelenemissie, County Natwest Limited, documentatiemap 1 1987-1988, 4092; pak
              - Het begeleiden van de beursgang van DSM, presentaties van banken die het syndicaat willen vormen, ter uitvoering van de aandelenemissie, County Natwest Limited, documentatiemap 2 1987-1988, 4093; pak
              - Het begeleiden van de beursgang van DSM, presentaties van banken die het syndicaat willen vormen, ter uitvoering van de aandelenemissie, Crédit Lyonnais Nederland NV 1987, 4094; omslag
              - Het begeleiden van de beursgang van DSM, presentaties van banken die het syndicaat willen vormen, ter uitvoering van de aandelenemissie, Crédit Suisse First Boston 1996, 4095; omslag
              - Het begeleiden van de beursgang van DSM, presentaties van banken die het syndicaat willen vormen, ter uitvoering van de aandelenemissie, Daiwa Europe Limited 1987-1988, 4096; pak
              - Het begeleiden van de beursgang van DSM, presentaties van banken die het syndicaat willen vormen, ter uitvoering van de aandelenemissie, Goldman Sachs & Co 1988, 4097; pak
              - Het begeleiden van de beursgang van DSM, presentaties van banken die het syndicaat willen vormen, ter uitvoering van de aandelenemissie, Merrill Lynch 1988, 4098; omslag
              - Het begeleiden van de beursgang van DSM, presentaties van banken die het syndicaat willen vormen, ter uitvoering van de aandelenemissie, Morgan Stanley 1987-1989, 4099; pak
              - Het begeleiden van de beursgang van DSM, presentaties van banken die het syndicaat willen vormen, ter uitvoering van de aandelenemissie, Nomura International Limited 1987-1988, 4100; pak
              - Het begeleiden van de beursgang van DSM, presentaties van banken die het syndicaat willen vormen, ter uitvoering van de aandelenemissie, S.G. Warburg Securities 1987-1988, 4101; pak
              - Het begeleiden van de beursgang van DSM, presentaties van banken die het syndicaat willen vormen, ter uitvoering van de aandelenemissie, Swiss Bank Corporation (SBC) Warburg 1996, 4102; omslag
              - Het begeleiden van de beursgang van DSM, presentaties van banken die het syndicaat willen vormen, ter uitvoering van de aandelenemissie, Shearson Lehman Hutton 1987-1988, 4103; pak
              - Het begeleiden van de beursgang van DSM, presentaties van banken die het syndicaat willen vormen, ter uitvoering van de aandelenemissie, Swiss Bank Corporation International Limited 1987-1994, 4104; omslag
              - Het begeleiden van de beursgang van DSM, presentaties van banken die het syndicaat willen vormen, ter uitvoering van de aandelenemissie, Union Bank of Switzerland 1987, 4105; pak
              - Het begeleiden van de beursgang van DSM, statuten, jaarverslagen en diverse zaken aangaande de Stichting Prioriteitsaandelen DSM 1987-1996, 4106; pak
                Nota bene: De Stichting had tot doel het verkrijgen en beheren van prioriteitsaandelen van DSM. Het bestuur werd aangewezen door de minister van Economische Zaken
              - Het begeleiden van de beursgang van DSM, het voeren van overleg over de steenkoolconcessies op de mijn Beatrix 1988, 4107; omslag
              - Het begeleiden van de beursgang van DSM, het opstellen en opnemen van een verklaring van aansprakelijkheid door de Staat voor de eerste en tweede aandelenemissie in de aandelenprospectus 1988-1989, 4108; pak
              - Het begeleiden van de beursgang van DSM, het voeren van overleg met advocatenkantoor Nauta van Haersolte, de juridisch adviseur van de Staat 1988-1989, 4109; pak
              - Het begeleiden van de beursgang van DSM, het voorbereiden van de PR-campagne rond de aandelenemissie, advertenties en brochures van de AMRO en bureau Valin, Pollen, Thomas & Kleyn 1988, 4110; pak
              - Het begeleiden van de beursgang van DSM, het voorbereiden van de PR-campagne rond de aandelenemissie, contracten met de AMRO-bank inzake de uitvoering van de publiciteitscampagne 1988-1989, 4111; omslag
              - Het begeleiden van de beursgang van DSM, het voorbereiden van de PR-campagne rond de aandelenemissie, uitnodigingen voor voorlichtingsbijeenkomsten en presentaties van DSM 1988-1989, 4112; omslag
              - Het begeleiden van de beursgang van DSM, het voorbereiden van de PR-campagne rond de aandelenemissie, programma en voorlichtingsactiviteiten voor de presentatie van het aandeel-DSM 1989, 4113; omslag
              - Het begeleiden van de beursgang van DSM, het voorbereiden van de PR-campagne rond de aandelenemissie, prospectussen van de eerste en tweede aandelenemissie 1989, 4114; pak
              - Het begeleiden van de beursgang van DSM, het voorbereiden van de tweede aandelenemissie 1988-1989, 4115; pak
              - Het begeleiden van de beursgang van DSM, overeenkomsten ter uitvoering van de aandelenemissie 1988-1989, 4116; omslag
              - Het begeleiden van de beursgang van DSM, betalingen aan de banken voor gemaakte kosten vanwege de beursgang 1988-1992, 4117; pak
              - Het begeleiden van de beursgang van DSM, het voorbereiden en uitvoeren van de derde aandelenemissie, alsmede het informeren van de Kamers der Staten-Generaal 1995-1996, 4118; pak
              - Het begeleiden van de beursgang van DSM, het voorbereiden en uitvoeren van de derde aandelenemissie, het voeren van overleg over de Beheersovereenkomst en de toekomst van de Stichting Prioriteitsaandelen DSM 1995-1996, 4119; omslag
              - Het begeleiden van de beursgang van DSM, het voorbereiden en uitvoeren van de derde aandelenemissie, contracten en overeenkomsten 1996, 4120; omslag
              - Het begeleiden van de beursgang van DSM, het voorbereiden en uitvoeren van de derde aandelenemissie, het voeren van overleg met het Ministerie van Financiën 1996, 4121; omslag
              - Het begeleiden van de beursgang van DSM, het voorbereiden en uitvoeren van de derde aandelenemissie, plaatsingsovereenkomsten met ABN-AMRO 1996, 4122; omslag
              - Het begeleiden van de beursgang van DSM, werkarchief, algemeen 19861986, 4123; omslag
              - Het begeleiden van de beursgang van DSM, werkarchief, nota's 1986-1988, 4124; omslag
              - Het begeleiden van de beursgang van DSM, werkarchief, vergaderstukken van de Capital Markets Group 1988, 4125; omslag
              - Het begeleiden van de beursgang van DSM, werkarchief, vergaderstukken van de Joint Working Group Offer Structure & Pricing Committee 1988, 4126; omslag
              - Het begeleiden van de beursgang van DSM, werkarchief, vergaderstukken van de DSM Working Group 1988-1989, 4127; omslag
              - Het begeleiden van de beursgang van DSM, werkarchief, vergaderstukken van de Joint Working Group I 1988-1989, 4128; omslag
              - Het begeleiden van de beursgang van DSM, werkarchief, vergaderstukken van de Financial Markets Group 1989, 4129; omslag
              - Het begeleiden van de beursgang van DSM, werkarchief, vergaderstukken van de Offer PR & Marketing Group 1989, 4130; omslag
              - Het begeleiden van de beursgang van DSM, werkarchief, vergaderstukken van de Joint Working Group II 1989-1990, 4131; omslag
              - Het begeleiden van de beursgang van DSM, werkarchief, het voorbereiden en uitvoeren van de eerste aandelenemissie 1986-1989, 4132; pak
              - Het begeleiden van de beursgang van DSM, werkarchief, het voorbereiden van de tweede aandelenemissie 1989, 4133; pak
              - Het begeleiden van de beursgang van DSM, werkarchief. prospectussen 1987-1989, 4134; pak
              - Het begeleiden van de beursgang van DSM, werkarchief, contracten 1988-1989, 4135; pak
              - Het begeleiden van de beursgang van DSM, werkarchief, documentatie 1987, 4136; omslag
              - Het begeleiden van de beursgang van DSM, werkarchief, documentatie 1988, 4137; pak
              - Het begeleiden van de beursgang van DSM, werkarchief, documentatie 1989, 4138; omslag
              - Jaarverslagen van de Raad van Bestuur en de Hoofddirectie over de jaren 1988-1989 1989-1990, 4139; pak
            - ECT (Joint Venture Europe Container Terminus BV) te Venlo, 1981-1982; 4140; omslag
            - Eldim BV te Arcen, 1986; 4141; omslag
            - Erenstein Kasteel Hotel BV te Kerkrade, 1982-1985; 4142; omslag
            - Europe Data CV te Maastricht, 1982-1984; 4143; pak
            - Gelre Fashion BV te Posterholt, 1974-1983; 4144; pak
              Nota bene: Staatsdeelneming via de NV Limburgs Instituut voor Ontwikkeling en Financiering (Industriebank LIOF). Voorheen Posterholt Mode
            - Hamilton Standard Stork (HSS) te Beek, 1980-1986; 4145; omslag
            - Hauzer Techno Coating Europe BV te Venlo, 1986; 4146; omslag
            - Heerlen BV, Grand Hotel te Heerlen, 1980-1983; 4147; omslag
            - Helma BV te Tegelen, 1986; 4148; omslag
            - Hilton Engineering BV te Maastricht, 1982-1983; 4149; omslag
            - Hymec BV te Kerkrade, 1981-1984; 4150; omslag
            - Infobox BV te Roermond, 1984; 4151; omslag
            - Instituut voor Ontwikkeling en Financiering (Industriebank LIOF), NV Limburgs te Maastricht, 1974-1997; 4152-4182; 6 omslag en 25 pak
              - Algemeen 1975-1979, 4152; pak
              - Algemeen 1980-1989, 4153; pak
              - Oprichting 1974-1977, 4154; pak
              - Vergaderstukken van de HCG (Haagsche Contact Groep) 1974-1976 mei 4, 4155; pak
              - Vergaderstukken van de HCG (Haagsche Contact Groep) 1976 mei 26-1977 mei 2, 4156; pak
              - Vergaderstukken van de HCG (Haagsche Contact Groep) 1977 mei 3-aug., 4157; pak
              - Vergaderstukken van de HCG (Haagsche Contact Groep) 1977 sep.-1978 apr. 7, 4158; pak
              - Vergaderstukken van de HCG (Haagsche Contact Groep) 1978 apr. 18-dec., 4159; pak
              - Vergaderstukken van de HCG (Haagsche Contact Groep) 1979, 4160; pak
              - Vergaderstukken van de HCG (Haagsche Contact Groep) 1980, 4161; pak
              - Vergaderstukken van de HCG (Haagsche Contact Groep) 1981, 4162; pak
              - Vergaderstukken van de HCG (Haagsche Contact Groep) 1982, 4163; pak
              - Vergaderstukken van de HCG (Haagsche Contact Groep) 1983-1988, 4164; pak
              - Vergaderstukken van de HCG (Haagsche Contact Groep), werkarchief 1975-1976, 4165; pak
              - Vergaderstukken van de HCG (Haagsche Contact Groep), werkarchief 1977-1978, 4166; pak
              - Vergaderstukken van de HCG (Haagsche Contact Groep), werkarchief 1979-1981, 4167; pak
              - Stukken betreffende het opstellen en wijzigen van de statuten en overeenkomsten met de staat 1974-1977, 4168; pak
              - Stukken betreffende het opstellen en wijzigen van de statuten en overeenkomsten met de staat 1982-1989, 4169; omslag
              - Vergaderstukken van de Algemene vergadering van Aandeelhouders 1976-1977, 4170; omslag
              - Vergaderstukken van de Algemene vergadering van Aandeelhouders 1978-1989, 4171; pak
              - Vergaderstukken van de Algemene vergadering van Aandeelhouders 1990-1995, 4172; pak
              - Vergaderstukken van de Algemene vergadering van Aandeelhouders 1996, 4173; omslag
              - Overeenkomsten van geldlening en akten van geldovername 1977-1980, 4174; pak
              - Overeenkomsten van geldlening en akten van geldovername 1981-1985, 4175; omslag
              - Overeenkomsten van geldlening en akten van geldovername 1990-1991, 4176; pak
              - Jaarverslagen over de jaren 1977-1979 1978-1979, 4177; omslag
              - Jaarverslagen over de jaren 1980-1982 1981-1983, 4178; pak
              - Jaarverslagen over de jaren 1983-1996 1984-1997, 4179; pak
              - LIOF Vastgoed BV te Maastricht 1981-1994, 4180; pak
              - LIOF Vastgoed BV te Maastricht 1995, 4181; omslag
              - Overname van geldleningen 1991-1996, 4182; pak
            - Kroon Industrieel reinigingsbedrijf BV, H.A. te Urmond, 1981; 4183; omslag
            - Limburgia Deurenfabriek Beheer BV te Haelen, 1982-1984; 4184; omslag
            - Mediaan BV te Heerlen, 1984; 4185; omslag
            - Meubelindustrie (HMI) BV, Heldense te Helden, 1982-1983; 4186; omslag
            - Mijn-Maatschappij (DMM) NV in liquidatie, Domaniale te Kerkrade, 1993-1998; 4187; omslag
            - Mikros International BV te Maastricht, 1985; 4188; omslag
            - NOVEM (Nederlandse Onderneming Voor Energie en Milieu) te Sittard, 1978-1996; 4189-4219; 12 omslag en 19 pak
              Nota bene: Tot 1988 NEOM (Nederlandse Energie Ontwikkelingsmaatschappij) geheten
              - Algemeen 1978, 4189; omslag
              - Algemeen 1979, 4190; pak
              - Algemeen 1980, 4191; pak
              - Algemeen 1981, 4192; pak
              - Algemeen 1982-1983 juli, 4193; pak
              - Algemeen 1983 aug.-1984, 4194; pak
              - Nieuwbouw Kantoor 1979-1982, 4195; omslag
              - Financiering van de NV Maatschappij tot Exploitatie van Stadsverwarming Almere (MESA) 1979-1986, 4196; pak
              - Financiering van de NV Maatschappij tot Exploitatie van Stadsverwarming Almere (MESA) 1987-1988, 4197; pak
              - Financiering van de NV Maatschappij tot Exploitatie van Stadsverwarming Almere (MESA) 1989-1990, 4198; pak
              - Betaling van een projectbijdrage inzake de Warmtepomp Nederland BV 1980-1982, 4199; omslag
              - Actieve financiering door de Nederlandse Energie Ontwikkelings Maatschappij BV te Sittard 1980-1982, 4200; pak
              - Actieve financiering door de Nederlandse Energie Ontwikkelings Maatschappij BV te Sittard 1983-1984, 4201; pak
              - Passieve financiering door de Nederlandse Energie Ontwikkelings Maatschappij BV te Sittard 1980-1987, 4202; omslag
              - Financieringsovereenkomsten tussen NEOM en de Staat 1981-1983, 4203; pak
              - Financieringsovereenkomsten tussen NEOM en de Staat 1984-1988, 4204; pak
              - Jaarverslagen 1978-1986 1979-1987, 4205; pak
              - Jaarverslagen 1988-1989 1989-1990, 4206; pak
              - Jaarverslagen 1990-1991 1991-1992, 4207; pak
              - Jaarverslagen 1992-1995 1993-1996, 4208; omslag
              - Algemene Vergadering van Aandeelhouders (AVA) 1980-1985, 4209; omslag
              - Algemene Vergadering van Aandeelhouders (AVA) 1986-1988, 4210; omslag
              - Algemene Vergadering van Aandeelhouders (AVA), het goedkeuren van jaarstukken en jaarrekeningen 1993-1995, 4211; pak
              - Algemene Vergadering van Aandeelhouders (AVA), het goedkeuren van een statutenwijziging naar aanleiding van vermindering van het geplaatste aandelenkapitaal 1994-1996, 4212; omslag
              - Programmaovereenkomsten 1984-1985, 4213; pak
              - Programmaovereenkomsten 1986-1987, 4214; omslag
              - Programmaovereenkomsten 1988, 4215; pak
              - Programmaovereenkomsten inzake het Integraal Programma Windenergie (IPW) 1986, 4216; omslag
              - Opgaven van de uit projecten terugontvangen liquide middelen 1985-1996, 4217; omslag
                Nota bene: De zogenaamde KAS-EZ
              - Jaarrapportages van werkzaamheden binnen het EZ (Economische Zaken)-programma 1986 1987, 4218; pak
              - Projectgroep integratie met de Stichting Voorlichting Energiebesparing Nederland (SVEN) 1989-1990, 4219; omslag
            - Partsbank VC te Beek, 1982-1983; 4220; omslag
            - Pie-Data BV te Maastricht, 1981-1985; 4221; omslag
            - Plasma Therm International BV te Schaesberg, 1982-1984; 4222; omslag
            - Repro-Maastricht BV te Maastricht, 1978-1982; 4223; omslag
            - Roda Fashion Group BV te Kerkrade, 1981-1986; 4224-4225; 2 pak
              - 1981-1982, 4224; pak
              - 1983-1986, 4225; pak
            - ROM-projecten (Regionale Ontwikkelingsmaatschappijen), Stichting te Venlo, 1998; 4226; omslag
              Nota bene: Staatsdeelneming via de NV Limburgs Instituut voor Ontwikkeling en Financiering (Industriebank LIOF) en de andere Regionale Ontwikkelingsmaatschappijen (ROM)
            - Root BV, W. op 't te Neer, 1981-1985; 4227; omslag
            - Rijdam Limburg BV te Maastricht, 1982; 4228; omslag
            - SOBA (Stichting Onderzoek en Beproeving Afsluitorganen) te Sittard, 1979-1984; 4229-4230; 2 pak
              - 1979-1981, 4229; pak
              - 1982-1984, 4230; pak
            - Teeuwen BV, Bakkerij te Horn, 1982-1984; 4231; omslag
            - Textielverzorging BV, Limburgse te Geleen, 1982-1986; 4232-4233; 1 omslag en 1 pak
              - 1982-1986, 4232; pak
              - Vergaderstukken van de Raad van Commissarissen 1984-1985, 4233; omslag
            - Themapark te Heerlen, 1982-1984; 4234; omslag
            - Thermae Onroerend Goed BV en Thermae VOF te Valkenburg, 1985-1986; 4235; omslag
            - Toyo-DSM Aspartame VOF te Heerlen, 1985; 4236; omslag
            - Vekoma BV te Vlodrop, 1982-1983; 4237; omslag
            - Weert, Bedrijvencentrum te Weert, 1982-1983; 4238; omslag
              Nota bene: Staatsdeelneming via de NV Limburgs Instituut voor Ontwikkeling en Financiering (Industriebank LIOF). Voor tekening zie inv.nr. 4842
      - Herstructurering, B.2.4
        - Stukken betreffende het voorbereiden, opstellen en evalueren van Kaderregelingen, 1967-1985; 4239-4250; 7 omslag en 5 pak
          - Vergaderstukken van de Werkgroep Kaderregeling Spinnerijen 1977, 4239; pak
          - Vergaderingstukken van de Werkgroep Sokkenindustrie 1977, 4240; omslag
          - Chemische Apparatenbouw 1980, 4241; omslag
          - Confectie Industrie, alsmede de nota Stuurgroep Confectie Industrie 1974-1981, 4242; pak
          - Katoen-, Rayon en Linnenindustrie (KRL) 1967-1973, 4243; pak
          - Katoen-, Rayon en Linnenindustrie (KRL) 1974-1976, 4244; omslag
          - Katoen-, Rayon en Linnenindustrie (KRL) 1977-1979, 4245; pak
          - Katoen-, Rayon en Linnenindustrie (KRL) 1980-1983, 4246; pak
          - Rubberindustrie 1978-1980, 4247; omslag
          - Scheepvaart 1977-1980, 4248; omslag
          - Textielindustrie 1983 1983-1985, 4249; omslag
          - Zuid-Limburg 1974-1977, 4250; omslag
        - Stukken betreffende het behandelen van aangelegenheden met betrekking tot de herstructurering van sectoren, 1975-1991; 4251-4270; 8 omslag en 12 pak
          - Apparatenbouw 1976-1978, 4251; pak
          - Apparatenbouw 1979-1980, 4252; omslag
          - Kartonindustrie 1978, 4253; pak
          - Kartonindustrie 1979-1980, 4254; omslag
          - Kartonindustrie 1991, 4255; omslag
          - Lederindustrie 1975-1979, 4256; pak
          - Metselbaksteen 1978-1985, 4257; omslag
          - Nederlandse Natwasserijen 1976-1978, 4258; omslag
          - Sokkenindustrie 1978, 4259; omslag
          - Spinnerijsector 1977, 4260; pak
          - Spinnerijsector 1978-1979, 4261; pak
          - Evaluatie van het Herstructureringsplan voor de Nederlandse IJzergieterijen 1976-1980 en verlenging van de Kaderregeling IJzergieterijen 1976-1977, 4262; pak
          - Evaluatie van het Herstructureringsplan voor de Nederlandse IJzergieterijen 1976-1980 en verlenging van de Kaderregeling IJzergieterijen 1978-1979, 4263; pak
          - Evaluatie van het Herstructureringsplan voor de Nederlandse IJzergieterijen 1976-1980 en verlenging van de Kaderregeling IJzergieterijen 1980, 4264; omslag
          - Samenwerkingsverband tussen drie oostelijke ijzergieterijen, te weten Nederlandse IJzergieterij Vulcanus NV, Gieterij Doesburg BV en Rademakers Gieterij BV (kleine dakconstructie) 1978 - 1979-09, 4265; pak
          - Samenwerkingsverband tussen drie oostelijke ijzergieterijen, te weten Nederlandse IJzergieterij Vulcanus NV, Gieterij Doesburg BV en Rademakers Gieterij BV (kleine dakconstructie) 1979-10 - 1979-12, 4266; pak
          - Samenwerkingsverband tussen drie oostelijke ijzergieterijen, te weten Nederlandse IJzergieterij Vulcanus NV, Gieterij Doesburg BV en Rademakers Gieterij BV (kleine dakconstructie) 1980, 4267; pak
          - Samenwerkingsverband tussen drie oostelijke ijzergieterijen, te weten Nederlandse IJzergieterij Vulcanus NV, Gieterij Doesburg BV en Rademakers Gieterij BV (kleine dakconstructie) 1981, 4268; pak
          - Samenwerkingsverband tussen drie oostelijke ijzergieterijen, te weten Nederlandse IJzergieterij Vulcanus NV, Gieterij Doesburg BV en Rademakers Gieterij BV (kleine dakconstructie) 1982-1990, 4269; pak
          - Samenwerkingsverband tussen drie noordelijke ijzergieterijen, te weten Willem ten Cate & Zn BV te Heerenveen, IJzergieterij Noord Nederland BV te Hoogezand en IJzergieterij van Brons Industrie NV te Appingedam 1979-1983, 4270; omslag
        - Stukken betreffende het behandelen van aangelegenheden met betrekking tot de herstructurering van de Werfgroep V, 1978-1981; 4271; pak
        - Stukken betreffende de herstructurering van de vliegtuigindustrie en de verhouding tussen de staat en de Koninklijke Nederlandse Vliegtuigenfabriek Fokker NV (15-miljoenbrief), 1980-1981; 4272; pak
        - Stukken betreffende het verlenen van kredieten in het kader van de kaderregeling voor de Wolindustrie, 1981; 4273; omslag
        - Stukken betreffende het behandelen van aangelegenheden met betrekking tot de herstructurering van de Deurenbranche, 1984-1985; 4274; omslag
      - Industriële aspecten in verband met de ruimtelijke ordening, B.2.5
        - Stukken betreffende het behandelen van aangelegenheden met betrekking tot het financieringsinstrumentarium van Regionale Ontwikkelingsmaatschappijen (ROM), 1979-1984; 4275; pak
        - Stukken betreffende het verlenen van medewerking aan het beantwoorden van vragen van de Vaste Kamercommissie voor Verkeer en Waterstaat inzake de financiering van het tunnelproject De Noord, 1988; 4276; omslag
        - Stukken betreffende het voeren van overleg inzake het project Amsterdam als Internationaal Financieel Centrum, 1988-1993; 4277-4281; 1 omslag en 4 pak
          Nota bene: Op verzoek van de secretaris-generaal prof.dr. F.W. Rutten werd bovenstaand onderwerp samen met het Directoraat-Generaal voor Diensten, Midden- en Kleinbedrijf en Ordening (DMO) beheerd
          - 1988, 4277; pak
          - 1989, 4278; pak
          - 1990, 4279; pak
          - 1991-1993, 4280; pak
          - Bijlagen 1992, 4281; omslag
      - Oprichting, uitbreiding en ontwikkeling van industrieën, B.2.6
        - Stukken betreffende het behandelen van aangelegenheden met betrekking tot de Maatschappij voor Industriële Projecten (MIP), 1979-1991; 4282-4304; 1 omslag en 22 pak